最　高　行　政　法　院　裁　定　　　　　　　　　　九十三年度裁字第四一二號
　　抗　告　人　甲○○
　　相　對　人　勞工保險局
　　代　表　人　廖碧英
右當事人間因勞保事件，抗告人對於中華民國九十一年十二月二十五日臺北高等行政
法院九十一年度訴字第一三一三號裁定提起抗告，本院裁定如左︰
　　主  文
抗告駁回。
抗告訴訟費用由抗告人負擔。
　　理  由
一、按「申請人依前條規定申請審議時，應於接到勞保局核定通知文件之翌日起六十
    日內，填具勞工保險爭議審議申請書一式兩份，並檢附有關證件向勞工保險監理
    委員會（以下簡稱監理會）申請審議，逾期申請者，不予受理。郵遞申請以原寄
    郵局郵戳為憑。其因不可歸責於己之事由致遲誤期間者，申請人應自其事由消滅
    之翌日起三十日內以書面敘明遲誤原因申請審議。」為勞工保險爭議事項審議辦
    法第三條所規定。次按訴願之提起，應自行政處分達到或公告期滿之次日起三十
    日內為之。訴願之提起，以原處分機關或受理訴願機關收受訴願書之日期為準，
    分別為同法第十四條第一項及第三項所明定。
二、原裁定駁回抗告人之訴，係以：本件抗告人因勞保事件，不服相對人民國（下同
    ）八十九年五月二十二日八九保給字第六○三一六四一號處分書，向監理會申請
    爭議審議時，自承其於八十九年五月二十四日收到相對人之核定通知，抗告人向
    監理會申請審議時係以郵遞申請，應以原寄郵局郵戳為憑，計其申請爭議審議之
    期間，應自八十九年五月二十五日起算，至八十九年七月二十三日已屆滿，因該
    日為星期日，故計至八十九年七月二十四日即已屆滿。抗告人遲至八十九年八月
    十日（郵戳日期）始向監理會申請審議，此有抗告人填具審議申請書、郵寄信封
    附原審定卷可稽。監理會以其申請已逾六十日之申請審議期限，不予受理，並無
    不合。復查抗告人向監理會申請審議，係於八十九年十二月二十七日收受監理會
    八十九年十二月二十二日保監審字第四六五○號審定書，此有掛號郵件收件回
    執附原審定卷可稽。計其提起訴願之期間，應自八十九年十二月二十八日起算，
    因抗告人住居台北縣，扣除在途期間二日，至九十年一月二十八日屆滿，因該日
    為星期日，計至九十一年一月二十九日即已屆滿。抗告人遲至九十年一月三十日
    始向行政院勞工委員會提起訴願，此有該會於訴願書之收文章可按，訴願決定未
    以訴願逾期駁回，而僅以抗告人申請審議逾期而以無理由予以駁回，雖有未洽，
    惟結果尚無不合，自無撤銷訴願決定之必要，抗告人復對之提起行政訴訟，不備
    其他要件，應予駁回。為其論據。經核於法尚無不合。
三、本件抗告意旨略謂：抗告人於九十二年一月二十日即經勞保局向行政院勞工委員
    會提起訴願，此有郵局掛號回執上記載之日期為憑，足認抗告人提起訴願尚無逾
    期情事。又監理會及訴願機關均未依法於三個月內為審議或決定。且被保險人係
    因工作過勞致死，原處分認與從事工作無關，自屬違法等語。
四、本院按：訴願之提起，以原處分機關或受理訴願機關收受訴願書之日期為準，前
    引訴願法第十四條第三項定有明文。抗告人主張以其郵寄日期為準，於法自屬無
    據。次查監理會或訴願機關應於受理案件後應於三個月內決定，係屬注意規定，
    並非強行規定，縱有違反，亦不影響審定或訴願決定之效力。末查原裁定係以聲
    請審議及提起訴願均逾期，以程序不合法駁回抗告人之訴，抗告理由另以原處分
    有實體上違法事由，加以爭執，自難認原裁定有違誤。經核原裁定並無不合，其
    抗告難認有理由，應予駁回。
五、依行政訴訟法第一百零四條、民事訴訟法第九十五條、第七十八條，裁定如主文
    。
中　　華　　民　　國　　九十三　　　年　　　四　　　　月　　　九　　　　日
                    最 高 行 政 法 院  第 一 庭
                                審 判 長 法  官　　　黃　綠　星
                                         法  官      劉  鑫  楨
                                         法  官　　　蔡　進　田
                                         法  官　　　黃　璽　君
                                         法  官　　　廖　宏　明
右  正  本  證  明  與  原  本  無  異
　　　　　　　　　　　　　　　　　　　　 法院書記官　彭  秀  玲
中　　華　　民　　國　　九十三　　　年　　　四　　　　月　　　九　　　　日
